【裁判字號】    89,訴,1830
【裁判日期】    891006
【裁判案由】    毒品危害防制條例
【裁判全文】
臺灣高雄地方法院刑事判決                        八十九年度訴字第一八三○號
    公訴人  臺灣高雄地方法院檢察署檢察官
    被  告  乙○○
    選  任
    辯護人  黃振銘律師
右列被告因毒品危害防制條例案件，經檢察官提起公訴（八十九年度偵字第一二六九
八號），本院判決如左：
    主  文
乙○○連續轉讓第二級毒品，處有期徒刑壹年，緩刑肆年，緩刑期內併付保護管束。
    事  實
一、乙○○基於轉讓第二級毒品安非他命之故意，先於民國八十九年五月初某日，搭
    乘其同居男友甲○○所駕之車抵達高雄縣鳳山市五甲自強市場後，乙○○單獨下
    車，待出資向綽號「寶姐」之不詳姓名女子購得海洛因及安非他命後，乙○○即
    搭乘甲○○之車離去。嗣於返回高雄市○○○路一二○號之同居處後，乙○○將
    海洛因留供自己施用，而將安非他命無償提供予甲○○施用。同年五月下旬某日
    ，乙○○續承上開概括犯意，再乘甲○○所駕之車抵達高雄市○○路與凱旋路口
    之金銀島遊藝場後，乙○○仍單獨下車，既於向「寶姐」購得海洛因及安非他命
    後，搭乘甲○○之車離去。旋於返回上開同居住處後，乙○○將海洛因留供自己
    施用，而將安非他命無償提供予甲○○施用。而連續兩次無償轉安非他命予甲○
    ○（確切之轉讓時間及安非他命數量均已不記得，且所轉讓之安非他命均經甲○
    ○施用而不存在）。
二、案經高雄市政府警察局苓雅分局移送台灣高雄雄地方法院檢察署檢察官偵查起訴
    。
    理  由
一、訊據被告乙○○於本院調查審理時，矢口否認犯罪，先是辯稱：伊係與甲○○一
    起去向寶姐購買毒品，且向寶姐購得安非他命返回住處後，伊即將安非他命置於
    床上，甲○○係自行到床上拿取，伊並未提供安非他命予甲○○云云。嗣經本院
    質以：依被告於八十九年九月一日在本院所述，「寶姐係將安非他命交予被告，
    甲○○並未出資，甚至前往金銀島遊藝場前，亦係被告先於電話中詢問寶姐買海
    洛因可否送安非他命，甲○○並未與寶姐聯絡」，則為何是「共同購買」？後，
    辯護人先辯護稱：被告警訊自承犯罪之筆錄不實在，但為圓警訊時所說之謊話，
    致於本院初訊時亦未為真實之陳述，實際上應是甲○○提供毒品給被告才對云云
    。被告亦隨即改口，辯稱：伊於本院八十九年九月一日所陳述之內容亦是假的云
    云。
二、經查：警訊時，被告與甲○○均供承「被告確於八十九年五月間，兩次提供安非
    他命予甲○○施用」。嗣被告與甲○○雖翻異其詞，然警訊時被告與甲○○均未
    遭刑求（參本院八十九年九月一日被告與甲○○筆錄）；甲○○之母親並陪同在
    場；而於被告應訊過程中，在旁之甲○○亦未見被告有意識不清之狀況（參本院
    八十九年九月一日甲○○筆錄），則警訊筆錄所載內容應係被告及甲○○自由意
    思下之陳述，兩人所述又相符合，自堪信為真實。事後被告及甲○○空言否認，
    無非卸責、迴護之詞。其次，甲○○於右時開車載被告至自強市場及金銀島遊藝
    場，由被告向寶姐購毒品；暨係被告個人出資向寶姐購買毒品，甲○○並未出錢
    等情，於本院隔離訊問時，業經被告及甲○○為一致之供述，自堪採信。又甲○
    ○既稱被告係單獨一人下車去向寶姐購買毒品（同上開本院甲○○筆錄），且被
    告並未將安非他命交予甲○○（同上開本院甲○○被告筆錄），而係攜返同居處
    後，甲○○方在家中施用（同上開本院被告筆錄），則轉讓毒品之過程應詳如事
    實欄所示。末以，被告本身並無施用安非他命之習性，故足信被告購買安非他命
    之目的係為轉讓予同居男友甲○○施用無訛。綜上所述，事證明確，被告犯行堪
    予認定。
三、核被告乙○○所為，係犯毒品危害防制條例第八條第二項之轉讓第二級毒品罪。
    又被告持有毒品之行為，為其後轉讓之行為所吸收，不另論罪。又被告先後兩次
    轉讓毒品之行為，時間緊接，所犯又係構成要件相同之罪，為連續犯，應論以一
    罪，並加重其刑。爰審酌被告之品性，及犯罪之手段、目的、所生危害、犯罪後
    之度，暨其他一切情狀，量處如主文所示之刑。又被告前未曾受有期徒刑以上刑
    之宣告，有台灣高等法院被告全國前案紀錄表在卷可佐，其因一時失慮致犯本案
    之罪，惟被告轉讓毒品並未收取代價，且係提供予同居男友施用，容有不法，但
    尚非惡性極重大之人，經此刑之宣告後，應知警惕而無再犯之虞，本院因認暫不
    執行其刑為當，予以宣告緩刑四年，緩刑期內併付保護管束，以啟自新。
四、又扣案之海洛因、及被告與甲○○施用毒品之器具，既與轉讓毒品安非他命之行
    為無涉，本案自無庸諭知沒收，而應在被告及甲○○施用毒品案件中諭知沒收；
    另所轉讓之毒品，業經施用而不存在，自亦無庸沒收銷燬，併此敘明。
據上論斷，應依刑事訴訟法第二百九十九條第一項前段，毒品危害防制條例八條第二
項，刑法第十一條、第五十六條、第七十四條第一款、第九十三條第一項，判決如主
文。
本案經檢察官林敏惠到庭執行職務。
中      華      民      國    八十九    年      十      月      六      日
                                  臺灣高雄地方法院刑事第六庭
                                      法  官  洪碩垣
右正本證明與原本無異。
如不服本判決，應於判決送達後十日內，向本院提出上訴狀。
                                      書記官  顏平國
中      華      民      國    八十九    年      十      月      十七    日
附錄本案論罪科刑法條
毒品危害防制條例第八條第二項
轉讓第二級毒品者，處六月以上五年以下有期徒刑，得併科新台幣七十萬元以下罰金
。


司法院資訊處製作；財團法人民間司法改革基金會備份。
